【裁判字號】    95,毒抗,483
【裁判日期】    950728
【裁判案由】    聲請觀察勒戒
【裁判全文】
臺灣高等法院臺中分院刑事裁定         95年度毒抗字第483號
抗  告  人  臺灣臺中地方法院檢察署檢察官
被      告  甲○○
上列抗告人因聲請觀察勒戒案件，不服臺灣臺中地方法院中華民
國95年6月19日裁定（95年度毒聲字第757號）提起抗告，本院裁
定如下：
    主  文
抗告駁回。
    理  由
一、按檢察官就犯毒品危害防制條例第十條之罪者，聲請法院裁
    定令入勒戒處所觀察、勒戒，核其性質為保安處分之一種；
    其目的在矯正行為人施用毒品之惡習，以斷除毒癮之危害，
    期能達教化與治療之目的。而檢察官向法院聲請將被告送勒
    戒處所觀察、勒戒，法院所為之裁定，攸關人身之自由，應
    與確定判決有同等之效力（最高法院九十二年度臺非字第一
    ○九號刑事判決亦同此見解）。
二、檢察官聲請意旨略以：被告甲○○基於施用第二級毒品甲基
    安非他命之犯意，於民國九十四年十一月三日晚上八時二十
    分許往前回溯九十六小時內之某時許，在不詳地點，以不詳
    方式，施用第二級毒品甲基安非他命一次。嗣於九十四年十
    一月三日晚上八時二十分許，在臺中縣大甲鎮○○街七五號
    居所，為警查獲。經警採取被告尿液送驗，結果呈甲基安非
    他命陽性反應，有濫用藥物尿液檢驗報告一紙在卷可稽。爰
    依毒品危害防制條例第二十條第一項及觀察勒戒處分執行條
    例第三條第一項，聲請裁定令被告入勒戒處所觀察、勒戒云
    云。
三、原審法院則以：查(一)聲請人曾於九十四年十一月四日，就本
    件被告基於施用第二級毒品甲基安非他命之犯意，於九十四
    年十一月三日晚上八時二十分許往前回溯九十六小時內之某
    時許，在不詳地點，以不詳方式，施用第二級毒品甲基安非
    他命一次之犯行，向本院聲請將被告裁定送觀察、勒戒。經
    本院於同日實體審理後，以九十四年度毒聲字第一五四○號
    裁定，認罪證不足，而駁回聲請人之聲請，嗣聲請人亦未對
    該駁回聲請裁定提起抗告，該駁回聲請裁定已告確定等情，
    有該聲請觀察勒戒卷宗附卷可稽。(二)揆諸上開說明意旨，上
    開聲請人向本院聲請將被告送勒戒處所觀察、勒戒後，由本
    院所為駁回聲請之確定裁定，攸關人身之自由，應與確定判
    決有同等之效力，而具有實體確定力。準此，本件聲請人就
    被告上開施用第二級毒品甲基安非他命之犯行之同一事實，
    重複向本院聲請將被告送勒戒處所觀察、勒戒，自屬違反一
    事不再理之原則，顯於法不合而駁回聲請。
四、本件抗告意旨略以：法院前裁定駁回檢察官之觀察勒戒之聲
    請，被告即當庭釋放未令入觀察勒戒處所為觀察勒戒，則被
    告未曾受任何人身自由之拘束，前裁定何以具有如確定判決
    之實質確定力，應非無疑。且法院依檢察官先後之聲請，所
    依據之事實基礎有所不同，難認後裁定以一事不再理駁回本
    件之聲請為合法等語。經查檢察官向法院聲請將被告送勒戒
    處所觀察、勒戒，法院所為之裁定，攸關人身之自由，應與
    確定判決有同等之效力如上所述，不論其准許或駁回聲請之
    裁定，皆有其適用。本件被告甲○○前於九十四年十一月四
    日經檢察官以被告施用第二級毒品安非他命為由聲請法院裁
    定觀察勒戒，同日原審法院以九十四年度毒聲字第一五四○
    號裁定駁回聲請，有該案卷可稽。本件檢察官復以被告於九
    十四年十一月三日晚上八時二十分許往前回溯九十六小時內
    之某時許，在不詳地點，以不詳方式，施用第二級毒品甲基
    安非他命一次之犯行，向原審法院聲請將被告裁定送觀察、
    勒戒，核其前後聲請之事實同一，應有一事不再理之適用。
    原審裁定駁回檢察官之聲請，核無不合。本件抗告，並無理
    由，應予駁回。
五、據上論結，應依刑事訴訟法第四百十二條，裁定如主文。
中    華    民    國    95    年    7     月    28    日
               刑事第六庭  審判長法  官  李  文  雄
                                 法  官  劉  連  星
                                 法  官  邱  顯  祥
上列正本證明與原本無異。
不得再抗告。
                                 書記官  柯  孟  伶
中    華    民    國    95    年    7     月    31    日
                                                      A


司法院資訊處製作；財團法人民間司法改革基金會備份。
